【裁判字號】    98,裁,85
【裁判日期】    980115
【裁判案由】    損失補償
【裁判全文】
最  高  行  政  法  院  裁  定
                                        98年度裁字第85號
上  訴  人  甲○○
訴訟代理人  吳金棟  律師
被 上訴 人  桃園縣八德市公所
代  表  人  乙○○
訴訟代理人  丙○○
上列當事人間損失補償事件，上訴人對於中華民國97年8月27日
臺北高等行政法院96年度訴字第3373號判決，提起上訴，本院裁
定如下：
    主  文
上訴駁回。
上訴審訴訟費用由上訴人負擔。
    理  由
一、按對於高等行政法院判決之上訴，非以其違背法令為理由，
    不得為之，行政訴訟法第242條定有明文。依同法第243條第
    1項規定，判決不適用法規或適用不當者，為違背法令；而
    判決有同條第2項所列各款情形之一者，為當然違背法令。
    是當事人對於高等行政法院判決上訴，如依行政訴訟法第24
    3條第1項規定，以高等行政法院判決有不適用法規或適用不
    當為理由時，其上訴狀或理由書應有具體之指摘，並揭示該
    法規之條項或其內容。如以行政訴訟法第243條第2項所列各
    款情形為理由時，其上訴狀或理由書，應揭示合於該條項各
    款之事實。上訴狀或理由書如未依此項方法表明者，即難認
    為已對高等行政法院判決之違背法令有具體之指摘，其上訴
    自難認為合法。
二、本件上訴人對於高等行政法院判決上訴，主張：上訴人所有
    坐落桃園縣八德市○○段885、885-1、885-2地號等3筆土地
    （下稱系爭土地）地目為溜，經長期水流沖刷已成一行水區
    ，因側堤遇颱風肆虐塌傾造成阻塞，有危及人民生命、財產
    安全之虞，被上訴人遂將側邊原砌石護岸改建成鋼筋混凝土
    護岸修復改善，然被上訴人所提出之空照圖並不能證明其絕
    未拓寬護岸而無越界使用系爭土地之情事，縱被上訴人為維
    護人民生命財產安全欲使用系爭土地加寬護岸，亦應遵守一
    定程序，然被上訴人付之闕如，原審判決亦未說明何以系爭
    土地加築防護堤岸為防災必須，顯有認定事實錯誤而影響法
    律適用及判決不備理由之違誤。再者，上訴人所提出與本件
    相關之各訴訟程序均足以證明上訴人無放棄請求損失補償之
    意，行政執行法第41條第4項前段規定之2年消滅時效係為敦
    促權利人行使其權利，衡諸其立法目的，本件自應適用同法
    條項後段5年除斥期間，故無罹於時效規定，原審判決顯有
    判決違背法令等語。惟查，原審就上訴人上揭主張，業於判
    決理由內詳為論述，核其上訴理由，係就原審取捨證據、認
    定事實之職權行使，指摘其為不當，並就原審已論斷者，泛
    言未論斷，或就原審所為論斷，泛言其論斷矛盾，而非具體
    說明其有何不適用法規或適用法規不當之情形，並揭示該法
    規之條項或其內容，及合於行政訴訟法第243條第2項所列各
    款之事實，難認對該判決之如何違背法令已有具體之指摘。
    依首開規定及說明，應認其上訴為不合法。
三、據上論結，本件上訴為不合法，依行政訴訟法第249條第1項
    前段、第104條、民事訴訟法第95條、第78條，裁定如主文
    。
中    華    民    國    98    年    1     月    15    日
                    最高行政法院第六庭
                        審判長法官  吳  明  鴻
                              法官  廖  宏  明
                              法官  林  茂  權
                              法官  侯  東  昇
                              法官  黃  秋  鴻
以  上  正  本  證  明  與  原  本  無  異
中    華    民    國    98    年    1     月    16    日
                              書記官  葛  雅  慎


司法院資訊處製作；財團法人民間司法改革基金會備份。
